Inventaris van het archief van A.W. Bronsveld [levensjaren 1839-1924], 1885-1924 (1967)
Nationaal Archief, Den Haag
Collectie 182 A.W. Bronsveld
Bronsveld
1885-1967
merendeel 1885-1924
C22296
0.10 meter; 13 inventarisnummers.
Normale geschreven en gedrukte documenten, geen bijzondere handschriften. Bevat een verzameling foto's.
Nationaal Archief, Den Haag
Bronsveld, Andries Willem (1839-1924)
Het archief van A.W. Bronsveld (1839-1924) bevat onder andere artikelen, gedichten, een leerreden en een autobiografische schets.Verder foto's, programm's van jubilea (m.n. vijftigjarig ambtsjubileum) en een verzameling krantenartikelen.
Archiefvorming
Geschiedenis van de archiefvormer
Andries Willem Bronsveld werd op 16 januari 1839 in Harderwijk geboren. Hij studeerde theologie aan de universiteit in Utrecht en werd na predikant te zijn geweest in de Betuwe, Charlois en Haarlem, daar beroepen. Als actief scribent leverde hij bijdragen aan het tijdschrift Stemmen voor Waarheid en Vrede, waarvan hij uiteindelijk redacteur was. Fel verzette hij zich tegen de coalitiepolitiek van Abraham Kuyper en tegen de daardoor dreigende invloed van de Rooms-Katholieke kerk in de Nederlandse politiek. Zelf tegenstander van het modernisme verkoos hij liever op de liberalen te stemmen! In de oorlog 1914-1918 nam hij een pro-Duits standpunt in.
Zijn leven werd in 1967 beschreven door L.C. Suttorp, Dr. A.W. Bronsveld - zijn visie op een halve eeuw, Assen 1967 (Ons XXe eeuwse verleden, nr. 5)
Geschiedenis van het archiefbeheer
De hier beschreven papieren werden verzameld oor zijn achterkleinzoon ds. H. ten Boom, te Wamel, die ze op 17 februari 1967 aan het Algemeen Rijksarchief overdroeg.
De rechtstitel is (nog) onbekend
2.21
Aanwijzingen voor de gebruiker
Openbaarheidsbeperkingen
Volledig openbaar.
Materiële beperkingen
Aanvraaginstructie
Openbare archiefstukken kunnen online worden aangevraagd en gereserveerd. U kunt dit ook via de terminals in de studiezaal van het Nationaal Archief doen. Om te kunnen reserveren dient u de volgende stappen te volgen:
U maakt een profiel aan op www.gahetna.nl, en logt vervolgens in
Via de archiefinventaris (alleen de beschrijvingen met rode nummers) selecteert u het gewenste archiefstuk door op de knop 'Reserveren' te klikken
In het volgende scherm geeft u aan op welke dag u het archiefstuk wilt inzien
Indien u zich bevindt in de studiezaal en een tafelnummer heeft ontvangen kunt u dit nummer vermelden. Als u geen tafelnummer heeft kunt u tafelnummer 777 laten staan
Vervolgens bevestigt u uw reservering door deze te versturen.
Verwant materiaal
Beschikbaarheid van kopieën
Beschrijving van de series en archiefbestanddelen
- Stukken betreffende zijn persoonlijk leven.
  - Fotografische portretten van Bronsveld, zijn vader L.G. Bronsveld, zijn vrouw Catharina Cornelia Clarisse en andere familieleden, met achterop de foto's aantekeningen over de geportretteerden door diverse nabestaanden., ca. 1865-1922; 1; 1 omslag
  - Programma's en gedichten vervaardigd ter gelegenheid van zijn zilveren bruiloft., 1887 september 19; 2; 1 omslag
    gedrukt
  - Programma's en gedichten, vervaardigd ter gelegenheid van zijn gouden bruiloft., 1912 september 18; 3; 1 omslag
  - Krantenartikelen betreffende zijn overlijden en begrafenis, met tekst van de kanselredevoering, uitgesproken bij zijn uitvaart., 1924 november, december; 4; 1 omslag
  - Gedicht van Jans Bronsveld Breyer ter gelegenheid van Bronsvelds 80ste verjaardag door H. ten Boom, met brief van Bronsveld aan mevrouw M.J.F. ten Boom-van de Plassche bij gelegenheid van de geboorte van H. ten Boom, afschriften (dd. ca. 1960)., 1924 oktober 10; 5; 2 stukken
- Stukken betreffende zijn openbaar leven
  - "Reisfantaziën", door Bronsveld., 1885; 6; 1 deel
  - Leerrede, uitgesproken bij zijn 25-jarig ambtsjubileum, met feestgedichten., 1887 oktober 4; 7; 1 omslag
  - Leerredenen., 1900 en z.d.; 8; 3 deeltjes
  - "Herinneringen, medegedeeld door Fidelio" (=Bronsveld)., 1902 juli; 9; 1 deel
  - "In Zeeland", overdruk uit het tijdschrift Stemmen voor Waarheid en Vrede, door Bronsveld, 1910 september; 10; 1 deeltje
  - Gedichten door Bronsveld. gedrukt, 1911,1912 en z.j.; 11; 1 omslag
  - Gedicht, hem aangeboden bij zijn vijftigjarig ambtsjubileum, met krantenartikelen over de viering., 28 en 29 September 1912.; 12; 3 stukken
  - Krantenartikelen over Bronsveld., 1939-1967 en z.j.; 13; 4 stukken